臺灣臺東地方法院刑事附帶民事訴訟判決　　　　　　　　九十三年度附民字第七號
　　原　　　告　乙○○
　　　　　　　　丙○○
　　被　　　告　甲○○
右列被告因本院九十二年度自字第十號妨害名譽案件，經原告提起附帶民事訴訟，本
院判決如左：
    主  文
被告應分別給付原告乙○○新臺幣壹萬元、原告丙○○新臺幣壹萬元，及均自民國九
十三年三月四日起至清償日止，按年息百分之五計算之利息。
原告其餘之訴駁回。
本判決原告勝訴部分得假執行。
    事實及理由
一、原告主張：被告甲○○於民國九十一年九月二十五日上午十時四十分許，在鈞院
    民事第一法庭外，以「白吃、白住公司，不要臉」等語公然侮辱伊二人，已貶損
    伊二人之人格及社會評價，致伊等受有精神上之痛苦，爰請求被告賠償伊二人所
    受之非財產上損害等語，並聲明：(一)被告應分別給付原告乙○○新臺幣（下同）
    十五萬元，原告丙○○十五萬元，及均自起訴狀繕本送達被告之翌日起至清償日
    止，按年息百分之五計算之利息；(二)願供擔保請准宣告假執行。
二、被告則以：伊並未公然侮辱原告，自不須負損害賠償責任等語資為抗辯，並聲明
    ：駁回原告之訴。
三、得心證之理由：
  (一)原告主張被告在本院民事第一法庭外以「白吃、白住公司，不要臉」等語公然侮
    辱其二人等情，業經證人楊素芳於本件之刑事案件審理時到庭具結證述屬實，且
    被告所犯之公然侮辱罪部分，亦經本院以九十二年度自字第十號刑事判決認定明
    確，判決被告有罪在案，依刑事訴訟法第五百條前段規定，原告之主張堪信為真
    實。
  (二)按因故意或過失，不法侵害他人之權利者，負損害賠償責任；又不法侵害他人之
    身體、健康、名譽、自由、信用、隱私、貞操，或不法侵害其他人格法益，被害
    人雖非財產上之損害，亦得請求賠償相當之金額，民法第一百八十四條第一項前
    段、第一百九十五條第一項前段分別定有明文。本件被告公然侮辱原告二人，貶
    損其二人之人格及社會評價等情，已如前述，原告二人之名譽顯因被告之不法行
    為而遭侵害，揆諸首揭法條說明，原告等自有請求被告賠償其非財產上損害之權
    利。本院斟酌被告公然侮辱原告二人之情節，及原告為高中畢業，被告則擁有大
    學學歷，暨兩造均已退休等一切情狀，認原告二人各請求精神慰撫金十五萬元，
    尚屬過高，各應核減為一萬元，方屬公允。從而，原告請求被告分別給付其二人
    各一萬元，及均自九十三年三月四日（即起訴狀繕本送達被告之翌日）起至清償
    日止，按年息百分之五計算之法定遲延利息，依法有據，應予准許，逾此範圍之
    請求為無理由，應予駁回。
四、原告等雖陳明願供擔保請准宣告假執行，惟因本件所命給付之金額未逾五十萬元
    ，依九十二年九月一日施行之民事訴訟法第三百八十九條第一項第五款規定，本
    院自應就原告勝訴部分依職權宣告假執行。
據上論結，本件原告之訴為一部有理由，一部無理由，應依刑事訴訟法第五百零二條
、第四百九十一條第十款，民事訴訟法第三百八十九條第一項第五款，判決如主文。
中      華      民      國    九十三    年      六      月    二十三    日
                                      臺灣臺東地方法院刑事第一庭
                                          審判長法  官  陳弘能
                                                法  官  黃怡玲
                                                法  官  魏于傑
右正本證明與原本無異。
如不服本判決，應於判決送達後十日內向本院提出上訴狀。（須附繕本）
「切勿逕送上級法院」
                                                書記官  賴淑芬
中      華      民      國    九十三    年      六      月    二十五    日
